臺灣高等法院臺中分院刑事判決
111年度原上易字第11號

上  訴  人  
即  被  告  林晢瑋


指定辯護人  本院公設辯護人陳秋靜
上列上訴人因被告加重竊盜案件，不服臺灣苗栗地方法院111年
度原易字第11號中華民國111年4月27日第一審判決（起訴案號：
臺灣苗栗地方檢察署110年度偵字第7604號），提起上訴，本院
判決如下：
    主  文
上訴駁回。
　　犯罪事實及理由
一、本案經本院審理結果，認原審判決所為認事用法均無不當，
    量刑亦屬妥適，應予維持，並引用原審判決書之記載（如附
    件）。
二、上訴人即被告（下稱被告）林晢瑋上訴意旨略以：依照最高
    法院刑事大法庭裁定意旨，檢察官並未就被告構成累犯之事
    實及應加重其刑之事項，有所主張並具體指出證明之方法，
    則原審於判決時，自行認定被告犯行構成累犯，並依累犯規
    定加重其刑，即有判決適用法則不當之違法。
三、惟查，被告前因公共危險案件，經原審法院判處有期徒刑2
    月確定，於109年6月2日易科罰金執行完畢，有其臺灣高等
    法院被告前案紀錄表在卷可按，其於前案有期徒刑執行完畢
    後，5年內故意再犯本案有期徒刑以上之罪，為累犯，原審
    參以司法院大法官釋字第775號解釋之意旨，認被告於執行
    完畢後之初期便故意再犯本案各罪，足見被告有其特別惡性
    ，且前罪之徒刑執行無成效，對於刑罰之反應力顯然薄弱，
    認為有必要依刑法第47條第1項規定加重其刑，原無不當。
    另檢察官於起訴書已載明被告上開構成累犯之事實，並請求
    依刑法第47條第1項規定及司法院大法官釋字第775號解釋之
    意旨，就被告上開犯行均論以累犯並加重其刑（見原審卷第
    7、8頁），且提出被告刑案資料查註紀錄表為證（見110偵7
    604卷第7至15頁），堪認已就被告本件所犯各罪均構成累犯
    之事實有所主張，並盡實質舉證責任（最高法院111年台上
    字第3143號判決意旨參照）。而原審及本院審理中，於科刑
    階段業就被告全國前案紀錄表進行調查，被告及辯護人或均
    表示無意見，復就本案之事實及法律依序辯論（見原審卷第
    57頁；本院卷第60至62頁），是原審認被告本件犯行均應論
    以累犯並裁量應加重其刑，尚無違反最高法院刑事大法庭11
    0年度台上大字第5660號裁定意旨。
四，綜上，被告上訴意旨仍執前詞指摘原審判決就累犯認定及加
    重其刑均不當，為無理由，故其本件上訴應予駁回。
五、被告經本院合法傳喚，無正當理由不到庭，爰不待其到庭陳
    述，逕行判決。
據上論斷，應依刑事訴訟法第371條、第373條、第368條，判決
如主文。
本案經檢察官呂宜臻提起公訴，檢察官林蓉蓉到庭執行職務。
中　　華　　民　　國　　111 　年　　 9　 月  　  22 　日
            刑事第九庭  審判長法　官　紀　文  勝
                              法　官　紀  佳  良
                              法　官　賴  妙  雲
以上正本證明與原本無異。
不得上訴。                      
                              書記官  林  玉  惠
　　　　　　　　　　　　　　　
中　　華　　民　　國　　111 　年　　9 　　月　　22　　日